【裁判字號】    98,上訴,1191
【裁判日期】    981214
【裁判案由】    毒品危害防制條例
【裁判全文】
臺灣高等法院臺南分院刑事判決        98年度上訴字第1191號
上  訴  人
即  被  告  甲○○
上列上訴人因違反毒品危害防制條例案件，不服臺灣臺南地方法
院98年度訴字第1254號中華民國98年9月30日第一審判決（起訴
案號：臺灣臺南地方法院檢察署98年度毒偵字第1758號），提起
上訴，本院判決如下：
    主  文
上訴駁回。
    理  由
一、依刑事訴訟法第350條、第361條、第362條、第367條規定，
    不服地方法院之第一審判決而上訴者，須提出上訴書狀，並
    應敘述具體理由，為上訴必備之程式；其所提出之書狀未敘
    述上訴理由，或僅曾以言詞陳述上訴理由者，均應於上訴期
    間屆滿後20日內補提理由書於第一審法院。第一審法院經形
    式審查，認逾期未補提上訴理由者，應定期間先命補正；逾
    期未補正者，為上訴不合法律上之程式，應以裁定駁回。倘
    已提出上訴理由，但所提非屬具體理由者，則由第二審法院
    以上訴不合法律上之程式，判決駁回。而所謂具體理由，必
    係依據卷內既有訴訟資料或提出新事證，指摘或表明第一審
    判決有何採證認事、用法或量刑等足以影響判決本旨之不當
    或違法，而構成應予撤銷之具體事由，始克當之（例如：依
    憑證據法則具體指出所採證據何以不具證據能力，或依憑卷
    證資料，明確指出所為證據證明力之判斷如何違背經驗、論
    理法則）；倘僅泛言原判決認定事實錯誤、違背法令、量刑
    失之過重或輕縱，而未依上揭意旨指出具體事由，或形式上
    雖已指出具體事由，然該事由縱使屬實，亦不足以認為原判
    決有何不當或違法者（例如：對不具有調查必要性之證據，
    法院未依聲請調查亦未說明理由，或援用證據不當，但除去
    該證據仍應為同一事實之認定），皆難謂係具體理由，俾與
    第二審上訴制度旨在請求第二審法院撤銷、變更第一審不當
    或違法之判決，以實現個案救濟之立法目的相契合，並節制
    濫行上訴。（最高法院97年台上字第892號判決意旨參照）
二、本件上訴意旨略以：因被告一時意志不堅，被朋友所害，是
    否可以請求長官給予被告一次自新的機會，因被告現在已在
    榮民醫院接受心理及美沙冬替代療法，為此提起上訴云云。
三、惟按量刑的輕重，屬事實審法院得依職權自由裁量之事項，
    苟已斟酌刑法第57條各款所列情狀而未逾越法定刑度，不得
    遽指為違法，且在同一犯罪事實與情節，如別無其他加重或
    減輕之原因，下級審量定之刑，亦無過重或失輕之不當情形
    ，則上級審法院對下級審法院之職權行使，原則上應予尊重
    。查本件原判決認定上訴人即被告甲○○有原判決事實欄所
    載之犯行，業已敘明所憑證據及認定之理由，經核並無違反
    經驗法則及論理法則。且原判決認被告所為，係犯毒品危害
    防制條例第10條第1項之施用第一級毒品罪，並敘明被告上
    開犯行構成累犯，應依法加重其刑，而援引毒品危害防制條
    例第10條第1項、刑法第11條前段、第47條第1項，就其所確
    認之事實而為法律之適用。原判決復於事實及理由欄四敘明
    : 「爰審酌被告前已因施用毒品經觀察、勒戒及強制戒治之
    處遇，竟仍不知悔改而再施用，顯見其意志不堅，迄未能記
    取教訓，不思戒除毒癮惡習，復參酌其所犯施用毒品行為係
    戕害自己身心健康，尚未嚴重破壞社會秩序、侵害他人權益
    ，及其犯罪後始終坦承犯行，尚有悔意，暨被告之學歷、家
    庭狀況等一切情狀，量處如主文所示之刑，以資懲儆。」等
    語，而就被告所犯施用第一級毒品罪，量處有期徒刑七月，
    已詳細記載其審酌科刑之一切情狀之理由，且未逾越法定刑
    度，又未濫用自由裁量之權限，刑度亦屬妥適，核無不當或
    違法之情形。且被告本件所犯毒品危害防制條例第10條第1
    施用第一級毒品罪之法定刑為6月以上5年以下有期徒刑，而
    被告復為累犯，應依法加重其刑。則原審量處被告有期徒刑
    七月，已係法定刑度之最低刑度，被告猶認不服，僅以其因
    一時意志不堅，被朋友所害，且現已在榮民醫院接受心理及
    美沙冬替代療法云云為由，上訴請求撤銷原判，要難認屬前
    揭法條所規定上訴應敘明之具體理由。
四、此外，被告復未具體指摘原判決關於認定事實、適用法律及
    量刑等事項，究有何違法或不當之具體情形。則被告之上訴
    意旨，僅泛稱量刑不當，並未依據卷內既有訴訟資料或提出
    新事證，指摘或表明第一審判決有何採證認事、用法或量刑
    等足以影響判決本旨之不當或違法之具體事由（按上訴理由
    是否具體，係屬第二審審查之範圍，不在命補正之列，刑事
    訴訟法第361條修正立法理由參照）。從而，揆諸上開規定
    ，本件上訴顯屬違背法律上之程式，自應予以駁回，並不經
    言詞辯論為之。
五、依刑事訴訟法第367條前段、第372條，判決如主文。
中    華    民    國    98    年    12    月    14    日
                  刑事第六庭    審判長法  官  董武全
                                      法  官  沈揚仁
                                      法  官  賴純慧
以上正本證明與原本無異。
如不服本判決應於收受送達後10日內向本院提出上訴書狀，其未
敘述上訴理由者，並得於提起上訴後10日內向本院補提理由書（
均須按他造當事人之人數附繕本）「切勿逕送上級法院」。
                                      書記官  馬愛君
中    華    民    國    98    年    12    月    14    日


司法院資訊處製作；財團法人民間司法改革基金會備份。
